---
title: "Ejemplo de resultados con RMarkdown"
subtitle: "Curso electivo: Ciencia Abierta y Software Libre"
author: "Felipe Ruiz"
date: "03-06-2020"
output: html_document
---

```{r setup, include=FALSE}
knitr::opts_chunk$set(echo = TRUE)
library(summarytools)
library(tidyverse)
CEP <- readRDS("CEP_dic2019_seleccion.RDS")
```

# Ejemplo de exportación de resultados

A continuación ingresaremos los diferentes elementos ya calculados en la *sintaxis sesión 10* a un reporte reproducible. La única diferencia respecto al cálculo sobre la sintaxis de R es que estamos agregando un argumento adicional de tipo *style = "rmarkdown", que le indica al programa que debe imprimir la tabla en un resultado procesable por esta plataforma.

Desde este reporte en formato *Html* podemos copiar cualquier tabla y copiarla a un editor de planillas o texto: Microsoft Excel, Microsoft Word, Libre/Open Writer, Libre/Open Calc, Google Docs, Google Sheets, entre otros.

## Resultado 1

Cálculo de frecuencias **ponderadas** con función *freq* del paquete **summarytools**: posición ante manifestaciones de Octubre del año 2019.
```{r resultado1, results ='asis'}
freq(CEP$O19_rec, weights = CEP$pond,
     style = "rmarkdown")
```

## Resultado 2

Cálculo de una tabla de contingencia - doble entrada - con frecuencias **ponderadas** mediante la función *ctable* del paquete **summarytools**: posición ante manifestaciones de Octubre del año 2019 según sexo (perfil columna).

```{r resultado2, results='asis'}
ctable(CEP$sexorec, CEP$O19_rec, prop = "c",
       weights = CEP$pond,
       style = "rmarkdown")
```

## Resultado 3

Cálculo de estadísticos de resumen **ponderados** de la variable *edad*, mediante la función *descr* del paquete **summarytools**.

```{r resultado3, results='asis'}
descr(CEP$edad, transpose = T, 
      stats = "common", weights = CEP$pond)
```

## Resultado 4

Cálculo de estadísticos de resumen **ponderados** de la variable *edad*, según las categorías de la variable *posición ante manifestaciones de Octubre del año 2019*, mediante la función *descr* del paquete **summarytools**.

Acá se usa una función *with*, para ejecutar un *stby*: cálculo de estadísticos de resumen, según grupos de una segunda variable. 

```{r resultado4, results='asis'}
with(CEP, stby(data= edad, INDICES = O19_rec,
                        FUN = descr, 
                        stats = "common", weights = CEP$pond,
                        transpose = T))
```

## Resultado 5

Gráfica construida con herramientas básicas de R.

```{r gráficosimple}
plot(CEP$O19_rec, ylab = "Frecuencia", xlab = "Posición frente a manifestaciones",
     main = "Gráfico de barras")
```

## Resultado 6

Gráfica construida con herramientas avanzadas y especializada en esa área: paquete *ggplot2*.

```{r gráficos_ggplot}
CEP %>% 
  filter(!is.na(O19_rec)) %>% 
  ggplot() +
  geom_bar(mapping = aes(x = O19_rec, y = (..count..)/sum(..count..), fill = factor(sexorec)),
           position = "dodge") + # Probar sacando "position"
  scale_y_continuous(labels=scales::percent) +
  xlab("Opinión respecto a movilizaciones O19") +
  scale_fill_manual("Género",
                    values = c("#E41A1C", "#377EB8"),
                    labels = c("Hombre", "Mujer")) +
  ylab("Porcentaje")
```

